【裁判字號】    89,易,746
【裁判日期】    891208
【裁判案由】    傷害
【裁判全文】
臺灣花蓮地方法院刑事判決                          八十九年度易字第七四六號
    公  訴  人  臺灣花蓮地方法院檢察署檢察官
    被      告  乙○○
右列被告因家庭暴力之傷害案件，經檢察官提起公訴（八十九年度偵字第二六九一號
），本院判決如左：
    主  文
乙○○傷害人之身體，處拘役貳拾日，如易科罰金，以參佰元折算壹日。緩刑貳年，
緩刑期內付保護管束。
    事      實
一、乙○○是甲○○的媳婦，兩人具有家庭暴力防治法第三條第三款所定的家庭成員
    關係，平時婆媳間就因為感情不睦，時常發生爭執，民國八十九年四月十六日下
    午二點三十分左右，二人在花蓮市○○街六十號甲○○的住處內又為了帶孩子的
    事起爭執，乙○○即基於傷害甲○○的犯意，以手及塑膠製的兒童玩具毆打甲○
    ○，致甲○○受有左嘴角、右下頷多處擦傷、右前臂瘀血等傷害。
二、本案是甲○○向花蓮縣警察局花蓮分局提出告訴後報告臺灣花蓮地方法院檢察署
    檢察官偵查起訴。
    理  由
一、本案的被告乙○○並不承認在八十九年四月十六日當天有傷害甲○○的事實，抗
    辯說：她上班時間小孩託婆婆帶，當天她擔心婆婆有病又將東西咬過再餵小孩，
    就因此發生爭執，她要把小孩抱走時可能指甲不小心刮到婆婆，但她並沒有要傷
    害甲○○的意思等語。但是本院經過調查後發現，被告以兒童塑膠玩具及徒手毆
    打告訴人的詳細經過情形，已經被告在警訊中坦白承認，而且被告自白的情節和
    告訴人甲○○指述的經過情形都相符合，還有被告的先生葉庭豪在警訊及偵查中
    的證述，以及驗傷診斷證明書附在警卷內可以參考，本件犯罪的事證已經很明確
    ，被告上述的辯解不能採信，被告傷害告訴人的犯罪行為可以認定。
二、被告行為所觸犯的罪名是刑法第二百七十七條第一項的普通傷害罪。本院在審酌
    被告為告訴人的兒媳，因告訴人過度介入被告的家庭生活，平日即和告訴人相處
    不睦，此次為了擔心小孩染病打傷告訴人，導致告訴人所受傷害的程度，以及被
    告犯罪後的態度等一切情狀之後，而量處如主文所記載的刑罰，並且諭知易科罰
    金的折算標準。被告之前並沒有受過有期徒刑以上刑之宣告，可參閱附在卷內的
    臺灣花蓮地方法院檢察署刑案資料查註紀錄表，相信經過這次的刑事訴訟程序之
    後，會記取教訓，而不會再次輕易觸法犯罪，本院因而認為對被告所宣告的刑罰
    ，以暫時不用執行比較適當，故一併宣告二年的緩刑，給被告一個改過自新的機
    會。由於被告和告訴人是婆媳有直系姻親關係，依照家庭暴力防治法第三十條第
    一項規定，被告在緩刑期內應交付保護管束。
據上論斷，應依刑事訴訟法第二百九十九條第一項前段，刑法第二百七十七條第一項
、第四十一條、第七十四條第一款，家庭暴力防治法第三十條第一項，罰金罰鍰提高
標準條例第一條前段、第二條，判決如主文。
本案經檢察官李子春到庭執行職務。
中     華     民     國       八十九     年     十二    月      八      日
                              臺灣花蓮地方法院刑事庭
                                  法  官  陳  雅  敏
右正本證明與原本無異。
如對本判決不服，應於送達後十日內，向本院提出上訴狀。（應抄附繕本）告訴人或
被害人如對於本判決不服者，應具備理由請求檢察官上訴，其上訴期間之計算係以檢
察官收受判決正本之日期為準。
                                  法院書記官
中     華    民     國       八十九     年     十二    月      八      日
附錄本判決論罪之法律條文：
刑法第二百七十七條第一項：
傷害人之身體或健康者，處三年以下有期徒刑，拘役或一千元以下罰金。
家庭暴力防治法第三十條第一項：
犯家庭暴力罪或違反保護令罪而受緩刑之宣告者，在緩刑期內應付保護管束。


司法院資訊處製作；財團法人民間司法改革基金會備份。
